臺灣臺東地方法院刑事判決
110年度原訴字第34號
公  訴  人  臺灣臺東地方檢察署檢察官
被      告  王瀚紳




指定辯護人  葉仲原律師
上列被告因違反毒品危害防制條例案件，經檢察官提起公訴（11
0年度偵字第484號、第971號），本院判決如下：
    主  文
王瀚紳犯如附表二各編號「宣告罪刑」欄所示之罪，各處如附表
二各編號「宣告罪刑」欄所示之刑及「沒收」欄所示之沒收。應
執行有期徒刑捌年肆月。
    事  實
一、王瀚紳明知甲基安非他命係毒品危害防制條例第2條第2項第
    2款所列管之第二級毒品，依法不得持有、轉讓及販賣，竟
    意圖營利，個別基於販賣第二級毒品甲基安非他命之犯意，
    分別以附表一各編號「備註」欄所示之方式，與附表一各編
    號「對象」欄所示之人聯繫，而於如附表一各編號「時間」
    、「地點」欄所示之時間地點，販賣附表一各編號「種類及
    數量」欄所示之第二級毒品甲基安非他命予附表一各編號「
    對象」欄所示之人。案經警方於民國110年1月28日，持本院
    核發之搜索票至王瀚紳位於臺東縣○○市○○路○段000巷000弄0
    0○0號住處執行搜索，並扣得OPPO牌行動電話1支及犯罪所得
    共計新臺幣（下同）1萬5,900元，而查悉上情。
二、案經臺東縣警察局移送臺灣臺東地方檢察署檢察官偵查起訴
    。
    理  由
壹、程序部分
    本判決所引用據以認定事實之各項傳聞證據，均經被告王瀚
    紳、辯護人於本院審理中同意有證據能力，且檢察官、被告
    、辯護人於本院調查證據時，已知其內容及性質，均未於言
    詞辯論終結前聲明異議。本院審酌各該證據作成之情況，俱
    無違法、不當取證或顯有不可信之情形，作為證據使用均屬
    適當，依刑事訴訟法第159條之5規定，認均得作為證據使用
    。另其他非供述證據部分，本院於審判期日，依各該證據不
    同之性質，以提示或告以要旨等法定調查方法逐一調查，並
    使當事人表示意見，本院亦查無法定證據取得禁止或證據使
    用禁止之情形，故認所引用各項證據資料，均具有證據能力
    。
貳、實體部分
一、認定事實之證據及理由
(一)訊據被告對於前揭事實於警詢、偵查、本院行準備程序及審
    理時均坦承不諱(警卷第1至13、43至45、47至54頁，418號
    他卷二第67至79、81至83、129至137頁，484號偵卷第27至3
    3頁，本院原訴卷第153至179、255至257、329至332、399至
    416頁)，核與證人張喬俊、陳乙宸、李秉睿於警詢及偵查中
    之證述相符(警卷第62至68、86至88、96至99、108至110頁
    ，418號他卷一第177至183、149至152、169至173頁，418號
    他卷二第1至13、19至21、27至29、39至41、59至63頁)，且
    有附表三所示之證據在卷可佐，並有扣案之OPPO牌行動電話
    1支及犯罪所得1萬5,900元等扣案可憑，足認被告之自白與
    事實相符，堪以採信。
(二)再按甲基安非他命係政府公告查禁之第二級毒品，販賣第二
    級毒品罪，修法前屬法定本刑7年以上之重罪；修法後為法
    定本刑10年以上之重罪，苟無利可圖，應無甘冒遭查緝將處
    嚴刑之危險。又第二級毒品甲基安非他命物稀價昂，取得不
    易，有其獨特之販售管道，復無公定之價格與分裝數量，每
    次交易之價格與數量，可能依交易雙方關係之深淺、資力、
    需求量、對行情之認知、標的是否充裕、查緝是否嚴謹、遭
    買受人供出來源之風險程度等因素而異，從而出賣人從「價
    差」或「量差」中牟取利潤之方式或有不同，惟出賣人藉非
    法販賣行為以圖利之目的均屬相同，是縱未確切查得販賣毒
    品賺取之實際差價，然除別有事證，足認係按同一價格轉讓
    ，確未牟利之情形外，尚難執此謂非法販賣之事證有所不足
    。上揭證人等於警詢、偵查中，已證述其等係分別以如附表
    一各編號「價格」欄所示金額向被告購買第二級毒品甲基安
    非他命，被告於本院行準備程序時亦自陳係基於意圖營利而
    販賣第二級毒品甲基安非他命（本院原訴卷第158頁），當
    有營利意圖。
(三)綜上，本案事證明確，被告前開犯行堪以認定，均應依法論
    科。
二、論罪科刑
(一)按刑法第2條第1項規定「行為後法律有變更者，適用行為時
    之法律。但行為後之法律有利於行為人者，適用最有利於行
    為人之法律」，係規範行為後法律變更所生新舊法比較適用
    之準據法；該條規定所稱「行為後法律有變更者」，係指犯
    罪構成要件有擴張、減縮，或法定刑度有變更等情形，故行
    為後應適用之法律有上述變更之情形者，法院應綜合其全部
    罪刑之結果而為比較適用。查被告行為後，毒品危害防制條
    例第4條第2項、第17條第2項於109年1月15日修正公布，並
    於同年7月15日施行，修正前毒品危害防制條例第4條第2項
    規定：「製造、運輸、販賣第二級毒品者，處無期徒刑或七
    年以上有期徒刑，得併科新臺幣一千萬元以下罰金。」修正
    後同條項則規定：「製造、運輸、販賣第二級毒品者，處無
    期徒刑或十年以上有期徒刑，得併科新臺幣一千五百萬元以
    下罰金。」經比較新舊法結果，修正後毒品危害防制條例第
    4條第2項已提高法定刑度，顯未較有利於被告；又修正前毒
    品危害防制條例第17條第2項規定：「犯第四條至第八條之
    罪於偵查及審判中均自白者，減輕其刑。」修正後同條項則
    規定：「犯第四條至第八條之罪於偵查及歷次審判中均自白
    者，減輕其刑。」經比較新舊法結果，修正後毒品危害防制
    條例第17條第2項限縮減刑要件為「歷次審判中均自白」者
    方得減輕其刑，亦未較有利於被告，依刑法第2條第1項前段
    規定，本案就事實欄一附表一編號1、2販賣第二級毒品罪之
    部分即應適用被告行為時即修正前毒品危害防制條例第4條
    第2項之規定論處，且就事實欄一附表一編號1、2販賣第二
    級毒品罪之部分，並依修正前同條例第17條第2項之規定減
    輕其刑。
(二)核被告就事實欄一附表一編號1、2所載所為，均係犯修正前
    毒品危害防制條例第4條第2項之販賣第二級毒品罪；就事實
    欄一附表一編號3至12所載所為，均係犯修正後毒品危害防
    制條例第4條第2項之販賣第二級毒品罪。
(三)被告於販賣如事實欄一附表一各編號所示第二級毒品甲基安
    非他命前持有之低度行為，各為其後販賣之高度行為所吸收
    ，皆不另論罪。
(四)被告所為上開12次販賣第二級毒品之犯行，犯意各別，行為
    互殊，應予分論併罰。
(五)犯毒品危害防制條例第4條至第8條之罪於偵查及審判中均自
    白者，減輕其刑，同條例修正前第17條第2項定有明文；又
    犯毒品危害防制條例第4條至第8條之罪於偵查及歷次審判中
    均自白者，減輕其刑，同條例修正後第17條第2項定有明文
    。查被告就事實欄一附表一編號1、2所載販賣第二級毒品之
    犯行，前於偵查中已自白犯罪，復於檢察官起訴後，於本院
    審理中亦坦認犯行，業如前述，被告上開犯行，均應依修正
    前毒品危害防制條例第17條第2項規定，減輕其刑；就事實
    欄一附表一編號3至12所載販賣第二級毒品犯行，於偵查及
    歷次審判中均坦承犯行，亦業如前述，被告上開犯行，均應
    依修正後毒品危害防制條例第17條第2項規定，減輕其刑。
(六)按毒品危害防制條例第17條第1項固規定「犯第4條至第8條
    、第10條或第11條之罪，供出毒品來源，因而查獲其他正犯
    或共犯者，減輕或免除其刑。」，但所稱「毒品來源」，係
    指被告持有供自己犯同條項所列各罪之毒品來源之謂。是倘
    係犯販賣毒品罪，自須供出本案所販賣毒品之來源，始足當
    之。而所稱「因而查獲」，則係指被告詳實供出毒品來源之
    具體事證，因而使有偵查（或調查）犯罪職權之公務員知悉
    而對之發動偵查（或調查），並因而查獲而言。因之，所謂
    「供出毒品來源，因而查獲」，必以被告所稱其本案所販賣
    之毒品來源與嗣後查獲之其他正犯或共犯間具有因果關聯性
    ，始稱充足。亦即其供出之毒品來源，必須與其被訴之各該
    違反毒品危害防制條例犯行有直接因果關聯者，始得適用上
    開規定減免其刑，並非漫無限制。易言之，若被告販賣毒品
    之犯罪時間，在時序上較早於該正犯或共犯被查獲供應毒品
    之時間，或該正犯或共犯被查獲之販賣對象為第三人，即令
    該正犯或共犯最初確因被告之供述始經有偵查（或調查）犯
    罪職權之公務員偵查（或調查）而查獲，仍不符上開減輕或
    免刑之規定。經查：被告於偵查中供出之毒品來源為「王韋
    棠」，雖經臺灣臺東地方檢察署檢察官偵查起訴，有該署11
    0年度偵字第1088號、第2971號起訴書在卷可參（本院原訴
    卷第349至352頁），該案有查獲「王韋棠」有於110年1月23
    日、110年1月26日販賣第二級毒品甲基安非他命予被告之事
    實，然並未查獲「王韋棠」有於110年1月22日以前販賣第二
    級毒品甲基安非他命予被告之事實，此有前述起訴書在卷足
    憑，故被告就事實欄一附表一編號1至11所販賣之毒品來源
    ，檢警並未因其供述而查獲，無從認「王韋棠」為被告本案
    之毒品來源，是就被告就事實欄一附表一編號1至11所販賣
    毒品之犯行，自不得依毒品危害防制條例第17條第1項規定
    對被告減輕或免除其刑；至於被告就事實欄一附表一編號12
    （即110年1月27日）之販賣第二級毒品犯行，被告於偵查中
    供出之毒品來源為「王韋棠」，且經臺灣臺東地方檢察署檢
    察官偵查起訴，並在時間及數量上具有因果關聯性，當可認
    「王韋棠」為被告本案之毒品來源，是被告就該次販賣第二
    級毒品之犯行，應依毒品危害防制條例第17條第1項規定對
    被告減輕或免除其刑。又依刑法第66條規定：「有期徒刑、
    拘役、罰金減輕者，減輕其刑至二分之一。但同時有免除其
    刑之規定者，其減輕得減至三分之二。」刑法第71條第2項
    規定：「有二種以上之減輕者，先依較少之數減輕之」，而
    毒品危害防制條例第17條第1項同時有免除其刑之規定，其
    減輕得減至3分之2，故關於被告所涉販賣第二級毒品罪其中
    附表一編號12之部分，應先依毒品危害防制條例第17條第2
    項減輕其刑後，再依毒品危害防制條例第17條第1項規定，
    遞減其刑。
(七)辯護人雖為被告辯護稱被告所犯共12次販賣第二級毒品之犯
    行，觀其販賣之金額、數量、次數，顯屬零散販賣，與中盤
    或是大盤之販毒相較，迥然有別，犯罪情狀應可憫恕，請求
    依刑法第59條規定酌減其刑。惟按刑法第59條之酌量減輕其
    刑，必須犯罪另有特殊之原因與環境等，在客觀上足以引起
    一般同情，認為即予宣告法定最低度刑期猶嫌過重者，始有
    其適用，被告其中就附表一編號1至12販賣第二級毒品之部
    分業已適用修正前或修正後之毒品危害防制條例第17條第2
    項予以減輕其刑；其中附表一編號12販賣第二級毒品之部分
    亦有再依毒品危害防制條例第17條第1項之適用減輕其刑，
    並依法遞減之，且衡酌全案情節，當難認本案在客觀上有何
    足以引起一般人同情或顯可憫恕之處，要無情輕法重之憾，
    自無依刑法第59條酌減其刑之必要，辯護人上揭所辯，尚無
    可採。
(八)爰審酌被告明知甲基安非他命為法律嚴格禁止持有、販賣之
    第二級毒品，仍非法販賣予他人，造成他人生理及心理毒害
    ，其行為除危害國民身心健康外，尚危及家庭、社會、國家
    之安全及秩序，且被告有多次違反毒品危害防制條例之前科
    紀錄，此有臺灣高等法院被告前案紀錄表1份在卷可佐（本
    院原訴卷第375至393頁），惟念及被告於犯後尚能坦承犯行
    ，且積極配合偵查作為，犯後態度尚可，並考量被告就附表
    一各編號所示販賣第二級毒品甲基安非他命之金額、價值、
    人數多寡及數量，兼衡其於本院審理中自陳國中畢業之智識
    程度、家庭經濟狀況勉持、職業為農、月收入約3萬5,000元
    、尚有2名子女須扶養等一切情況（本院原訴卷第415頁），
    分別量處如附表二各編號「宣告罪刑」欄所示之刑。
(九)按數罪併罰之定應執行之刑，係出於刑罰經濟與責罰相當之
    考量，並非予以犯罪行為人或受刑人不當之利益，為一種特
    別的量刑過程，相較於刑法第57條所定科刑時應審酌之事項
    係對一般犯罪行為之裁量，為定應執行刑之宣告，乃對犯罪
    行為人本身及所犯各罪之總檢視，除應考量行為人所犯數罪
    反應出之人格特性，並應權衡審酌行為人之責任與整體刑法
    目的及相關刑事政策，在量刑權之法律拘束性原則下，兼顧
    刑罰衡平原則而定之。再按販賣第二級毒品罪，係最輕本刑
    7年以上（修正後為10年以上）有期徒刑之罪，且95年7月1
    日刑法廢除連續犯後，實務上對於販賣毒品採取數罪併罰見
    解，而販賣毒品者除及早遭發覺犯罪進行追訴而警惕、醒悟
    外，常因所獲受益能快速改善生活或滿足物質需求等因素而
    一再從事毒品買賣，致於被訴時，多有數筆販賣毒品犯行，
    倘於定應執行刑不問被告犯罪動機、販賣毒品種類、販賣數
    量與金額、危害對象多寡等因素，拘泥於應定全部刑期一定
    比例以上之刑度，使得量刑動輒達10年以上，致被告幾無改
    過自新，重新回歸社會及適應社會之機會，應非立法者之本
    意，亦非刑罰之目的。查被告犯後就全部犯行於偵查中、本
    院審理程序中均坦承不諱，態度良好，且各次販賣毒品數量
    非鉅，並考量其就販賣毒品之次數，並審酌被告各次所犯之
    罪名、侵害之法益；復就被告各次犯行所反應出之人格特性
    、期待可能性，及整體刑法目的、相關刑事政策與量刑權之
    法律拘束性原則等項予以綜合考量後，依法定其應執行之刑
    如主文。
三、沒收
(一)犯第4條至第9條、第12條、第13條或第14條第1項、第2項之
    罪者，其供犯罪所用之物，不問屬於犯罪行為人與否，均沒
    收之；供犯罪所用、犯罪預備之物或犯罪所生之物，屬於犯
    罪行為人者，得沒收之；犯罪所得，屬於犯罪行為人者，沒
    收之；但有特別規定者，依其規定；前2項之沒收，於全部
    或一部不能沒收或不宜執行沒收時，追徵其價額，毒品危害
    防制條例第19條第1項、刑法第38條第2項前段、第38條之1
    第1項、第3項分別定有明文。經查扣案之OPPO牌行動電話1
    支係供被告如附表一編號3至12各編號販賣第二級毒品所用
    之物，此有被告供述在卷（本院原訴卷第158頁），不問屬
    於被告與否，應依毒品危害防制條例第19條第1項，於各該
    次犯行項下，宣告沒收。又被告販賣第二級毒品甲基安非他
    命如附表一各編號「對象」欄所示之人而實際收取之現金合
    計2萬7,000元，係被告販賣毒品所得之財物，其中扣得之1
    萬5,900元，應依刑法第38條之1第1項前段，於各該次犯行
    項下（即附表二編號6至12「沒收」欄所示），宣告沒收；
    至於其中1萬1,100元雖未扣案，仍應依刑法第38條之1第1項
    前段、第3項之規定，於各該次犯行項下（即附表二編號1至
    6「沒收」欄所示），宣告沒收，並宣告於全部或一部不能
    沒收或不宜執行沒收時，追徵其價額。
(二)此外，現行刑法已認沒收非從刑，本案宣告多數沒收，即應
    由檢察官依刑法第40條之2第1項之規定，併執行之。
(三)其餘扣案物，難認為供被告犯罪所用之物，亦非違禁物，且
    欠缺刑法上重要性，不予宣告沒收，附此陳明。
據上論斷，應依刑事訴訟法第299條第1項前段，毒品危害防制條
例第4條第2項、第17條第1項、第2項、第19條第1項，修正前毒
品危害防制條例第4條第2項、第17條第2項，刑法第11條、第51
條第5款、第38條第2項前段、第38條之1第1項前段、第3項、第4
0條之2第1項，判決如主文。
本案經檢察官陳金鴻提起公訴，檢察官馮興儒到庭執行職務。
中　　華　　民　　國　　111 　年　　6 　　月　　17　　日
                  刑事第一庭審判長法  官  邱奕智
　　　　　　　　　　　　　　　　  法  官  施伊玶
　　　　　　　　　　　　　　　　  法  官  蔡政晏
以上正本證明與原本無異。
如不服本判決應於收受送達後20日內向本院提出上訴書狀，並應
敘述具體理由；其未敘述上訴理由者，應於上訴期間屆滿後20日
內向本院補提理由書（均須按他造當事人之人數附繕本）。「切
勿逕送上級法院」。
中　　華　　民　　國　　111 　年　　6 　　月　　17　　日
                                  書記官  林慧芬
附錄論罪科刑法條
修正前毒品危害防制條例第4條
製造、運輸、販賣第一級毒品者，處死刑或無期徒刑；處無期徒
刑者，得併科新臺幣二千萬元以下罰金。
製造、運輸、販賣第二級毒品者，處無期徒刑或七年以上有期徒
刑，得併科新臺幣一千萬元以下罰金。
製造、運輸、販賣第三級毒品者，處七年以上有期徒刑，得併科
新臺幣七百萬元以下罰金。
製造、運輸、販賣第四級毒品者，處五年以上十二年以下有期徒
刑，得併科新臺幣三百萬元以下罰金。
製造、運輸、販賣專供製造或施用毒品之器具者，處一年以上七
年以下有期徒刑，得併科新臺幣一百萬元以下罰金。
前五項之未遂犯罰之。　　　　　　　　　　　　　　　　
修正後毒品危害防制條例第4條
製造、運輸、販賣第一級毒品者，處死刑或無期徒刑；處無期徒
刑者，得併科新臺幣三千萬元以下罰金。
製造、運輸、販賣第二級毒品者，處無期徒刑或十年以上有期徒
刑，得併科新臺幣一千五百萬元以下罰金。
製造、運輸、販賣第三級毒品者，處七年以上有期徒刑，得併科
新臺幣一千萬元以下罰金。
製造、運輸、販賣第四級毒品者，處五年以上十二年以下有期徒
刑，得併科新臺幣五百萬元以下罰金。
製造、運輸、販賣專供製造或施用毒品之器具者，處一年以上七
年以下有期徒刑，得併科新臺幣一百五十萬元以下罰金。
前五項之未遂犯罰之。
藥事法第83條
明知為偽藥或禁藥，而販賣、供應、調劑、運送、寄藏、牙保、
轉讓或意圖販賣而陳列者，處七年以下有期徒刑，得併科新臺幣
五千萬元以下罰金。
犯前項之罪，因而致人於死者，處七年以上有期徒刑，得併科新
臺幣一億元以下罰金；致重傷者，處三年以上十二年以下有期徒
刑，得併科新臺幣七千五百萬元以下罰金。
因過失犯第一項之罪者，處二年以下有期徒刑、拘役或科新臺幣
五百萬元以下罰金。
第一項之未遂犯罰之。
附表一：
編號 對象 時間 地點 種類及數量 價格 (新台幣/元) 備註 1 張喬俊 109年5月19日17時許 臺東市正一汽車旅館106號房內 安非他命1包 (1公克) 2000元  2 陳乙宸 109年7月3日21時許 臺東市正一汽車旅館108號房內 安非他命1包 (約0.3公克) 1000元  3 張喬俊 109年9月16日20時22分 臺東市豐原大橋北端路旁 安非他命1包 (1公克) 2000元 以扣案之OPPO牌手機使用通訊軟體messenger聯絡。 4 張喬俊 109年10月25日22時許 臺東市豐原大橋北端測速照巷旁 安非他命1包 (1公克) 2000元 以扣案之OPPO牌手機使用通訊軟體messenger聯絡。 5 張喬俊  109年11月7日3時許 臺東市知本路一段萬甲鄉檳榔攤旁邊路旁 安非他命1包 (1公克) 2000元 以扣案之OPPO牌手機使用通訊軟體messenger聯絡。 6 張喬俊  109年8月14日12時許 臺東市正一汽車旅館701號房內 安非他命1包 (1.78公克) 4000元 以扣案之OPPO牌手機使用通訊軟體line聯絡。 7 張喬俊  109年11月15日13時20分許 臺東市中華路二段統一超商東太陽門市 安非他命1包 (3.75公克) 5000元 以扣案之OPPO牌手機使用通訊軟體line聯絡。 8 張喬俊  109年11月21日19時許 臺東豐源大橋測速旁 (起訴書誤載為臺東市○○路○段000巷00號，應予更正) 安非他命1包 (0.3公克) 1000元 以扣案之OPPO牌手機使用通訊軟體line聯絡。 9 張喬俊  109年11月23日2時40分許 臺東豐源大橋測速旁 (起訴書誤載為臺東市○○路○段000巷00號，應予更正) 安非他命1包 (0.92公克) 2000元  以扣案之OPPO牌手機使用通訊軟體line聯絡。 10 張喬俊  109年12月30日20時30分許 臺東市○○路○段000巷00號 安非他命1包 (0.92公克) 2000元 (起訴書誤載為1000元，應予更正) 以扣案之OPPO牌手機使用通訊軟體line聯絡。 11 張喬俊  110年1月22日23時許 臺東市○○路○段000巷00號 安非他命1包 (0.3公克) 1000元 以扣案之OPPO牌手機使用通訊軟體line聯絡。 12 李秉睿 (起訴書誤載為李秉叡 ，應予更正 ) 110年1月27日19時35分許 臺東市永安街197巷與永安街口 安非他命1包 (1.5公克) 3000元 以扣案之OPPO牌手機使用messenger通訊軟體聯絡。 
附表二：
事       實 宣      告     罪      刑 沒                  收 附表一編號1 王瀚紳販賣第二級毒品，處有期徒刑參年玖月。 未扣案之犯罪所得新臺幣貳仟元沒收之，於全部或一部不能沒收或不宜執行沒收時，追徵其價額。 附表一編號2 王瀚紳販賣第二級毒品，處有期徒刑參年捌月。 未扣案之犯罪所得新臺幣壹仟元沒收之，於全部或一部不能沒收或不宜執行沒收時，追徵其價額。 附表一編號3 王瀚紳販賣第二級毒品，處有期徒刑伍年參月。 扣案之OPPO牌行動電話壹支沒收。未扣案之犯罪所得新臺幣貳仟元沒收之，於全部或一部不能沒收或不宜執行沒收時，追徵其價額。 附表一編號4 王瀚紳販賣第二級毒品，處有期徒刑伍年參月。 扣案之OPPO牌行動電話壹支沒收。未扣案之犯罪所得新臺幣貳仟元沒收之，於全部或一部不能沒收或不宜執行沒收時，追徵其價額。 附表一編號5 王瀚紳販賣第二級毒品，處有期徒刑伍年參月。 扣案之OPPO牌行動電話壹支沒收。未扣案之犯罪所得新臺幣貳仟元沒收之，於全部或一部不能沒收或不宜執行沒收時，追徵其價額。 附表一編號6 王瀚紳販賣第二級毒品，處有期徒刑伍年肆月。 扣案之OPPO牌行動電話壹支及犯罪所得新臺幣壹仟玖佰元均沒收。未扣案之犯罪所得新臺幣貳仟壹佰元沒收之，於全部或一部不能沒收或不宜執行沒收時，追徵其價額。 附表一編號7 王瀚紳販賣第二級毒品，處有期徒刑伍年伍月。 扣案之OPPO牌行動電話壹支及犯罪所得新臺幣伍仟元均沒收。 附表一編號8 王瀚紳販賣第二級毒品，處有期徒刑伍年貳月。 扣案之OPPO牌行動電話壹支及犯罪所得新臺幣壹仟元均沒收。 附表一編號9 王瀚紳販賣第二級毒品，處有期徒刑伍年參月。 扣案之OPPO牌行動電話壹支及犯罪所得新臺幣貳仟元均沒收。 附表一編號10 王瀚紳販賣第二級毒品，處有期徒刑伍年參月。 扣案之OPPO牌行動電話壹支及犯罪所得新臺幣貳仟元均沒收。 附表一編號11 王瀚紳販賣第二級毒品，處有期徒刑伍年貳月。 扣案之OPPO牌行動電話壹支及犯罪所得新臺幣壹仟元均沒收。 附表一編號12 王瀚紳販賣第二級毒品，處有期徒刑參年。 扣案之OPPO牌行動電話壹支及犯罪所得新臺幣參仟元均沒收。 
附表三：
編號 證據名稱 出處 1 王瀚紳涉嫌販賣毒品案犯罪時、地一覽表 警卷移送書附件 =418號他二卷第139至142頁 =聲押卷第7至8頁 =聲羈卷第11至12頁 2 正一汽車旅館監視錄影畫面擷圖 (張喬俊) 警卷第17至24頁   418號他二卷第97至104頁 3 正一汽車旅館監視錄影畫面擷圖 (陳乙宸) 警卷第106至107頁 =418號他一卷第161至162頁 4 被告與證人張喬俊之手機通訊軟體line對話紀錄翻拍照片 警卷第25至40頁   警卷第72至85頁   警卷第92至95頁   418號他一卷第189至203頁   418號他二卷第35至38頁   418號他二卷第105至123頁 5 被告與證人李秉睿之手機通訊軟體line對話紀錄翻拍照片 警卷第41至42頁   警卷第117至118頁   418號他二卷第51至53頁 6 本院搜索票(110聲搜12) 警卷第122頁 7 臺東縣警察局刑事警察大隊搜索、扣押筆錄 警卷第122之2至125頁 8 扣押物品目錄表 警卷第126頁 9 被告使用車輛翻拍照片(1877-TJ) 418號他一卷第165頁 10 王瀚紳手機line對話截圖 418號他二卷第147至157頁 11 東檢扣押物品清單 971號偵卷第3至5頁 =本院原訴卷第103頁 12 東檢扣押物照片 971號偵卷第7至9頁 13 台東縣警察局110年4月29日東警刑偵一字第1100018281號函暨贓證物領取單 484號偵卷第71至73頁 14 刑案現場照片 484號偵卷第75至78頁 15 王翰紳涉嫌販賣毒品案查扣不明晶體初步檢驗紀錄 484號偵卷第79頁 16 台東縣警察局110年8月6日東警刑偵一字第1100031543號函暨職務報告 本院原訴卷第199至201頁 17 東檢110年8月16日東檢熙黃110偵971 字第1109010515號函 本院原訴卷第207頁 18 東檢110年9月14日東檢熙黃110偵971 字第1109012106號函 本院原訴卷第247頁 19 東檢110年11月16日東檢熙黃110偵971 字第1109015366號函 本院原訴卷第337頁 20 東檢111年3月23日東檢熙黃110偵971 字第11190040226號函暨110年度偵字第2971、1088號起訴書 本院原訴卷第347至352頁